# 全资子公司商誉减值

提问人：刘云 lv 时间：2017-12-24 15:29:32
请教陈老师：A公司用 100 元，全资收购账面价值为 60 元的B公司，在合并报表中确认商誉 40 元。之后运行第一年，B公司盈利 20 元，但是预计B公司可变现价值 80 元；运行第二年，B公司大幅亏损 70 元，预计可变现价值 10 元。问： 1 、第一年需要确认商誉减值 20元，这 20 元，A公司是否需要先在A公司单体层面计提长期股权投资减值准备 20 元，然后在合并层面替换为商誉减值准备，还是只需要在合并层面计提商誉减值准备即可； 2 、第二年，B公司盈利出现问题，在第一年基础上，总计需要减值 90 元，在单体总计减值 90元，在合并时，其中 40 元替换为商誉减值准备。

回答人：chenyiwei
在实体理论下，个别报表和合并报表的会计主体事实上是互相独立的，合并报表层面对商誉计提减值准备和个别报表层面对长期股权投资计提减值准备应当并行，不能互相替代。这两个层面的减值准备在一定程度上确实存在重叠，但不能完全等同。例如合并报表层面商誉减值测试的单位是资产组，个别报表层面是子公司整体；作为比较基础的资产组账面价值也不同于个别报表层面的长期股权投资账面价值。